【裁判字號】    97,破,4
【裁判日期】    980414
【裁判案由】    宣告破產
【裁判全文】
臺灣雲林地方法院民事裁定                 97年度破字第4號
異  議  人  甲○○
上異議人依本院97年度破字第1 號宣告破產事件所申報破產債權
之加入或數額聲明異議，本院裁定如下：
    主      文
異議駁回。
    理      由
一、按破產人之債權人，應於規定期限內向破產管理人申報其債
    權，其不依限申報者，不得就破產財團受清償；又對於破產
    債權之加入或其數額有異議者，應於第一次債權人會議終結
    前提出之，但其異議之原因知悉在後者，不在此限。前項爭
    議，由法院裁定之，破產法第65條第1 項第5 款、第125 條
    定有明文。又法院依破產法第125 第2 項規定，對於破產債
    權之加入或其數額有異議所為之裁定，在破產程序中該債權
    是否可以加入，及其數額若干，雖專以該裁定為準。但該裁
    定並無實體上確定債權及其數額之效力，故當事人對實體上
    有爭執者，非另行訴請確定無由解決，在訴訟中並可依同法
    第一百四十四條之規定以謀救濟。最高法院56年台抗字第58
    號判例意旨參照。
二、異議意旨略以：相對人甲○○主張其於民國61年9 月份即進
    入破產人公司任職，迄於94年4 月份退休離職，其中退休金
    6,960,582 元，經向破產人請求支付，至今尚未領取，多次
    向破產管理人查詢，又漏列上該債權，爰提出異議，請求更
    正債權表云云。
三、破產人則主張：依勞動相關法令，因資方經理人並未提撥勞
    工退休準備金，亦無法以勞工身分請領退休金，且於法令上
    對於資方並無給付退休金之相關規定，另破產人公司於88
    年5 月31日裁定公司重整，自此之後依公司法第293 條第1
    項之規定即由重整監督人及重整人負責公司業務之經營及財
    產管理，公司股東會、董事及監察人之職權即應予停止，依
    此實無給付董、監事酬勞之理由。
四、經查：依異議人於97年11月28日所陳報之破產債權申報書中
    記載項目：1 民間借款重整債權本金20,743,928元、利息
    13,706,824元、合計34,450,752元，2 民間借款債務債權本
    金649,576 元、利息127,171 元，合計776,747 元，總申報
    金額為35,227,499元，並提出附件即破產人開立予異議人之
    債權債務明細表一件為證，經破產管理人審核後其利息之計
    算有誤而部分予以剔除，審核數為32,075,623元，有破產人
    所製作之債權表編號49可參，此部分之債權更正異議人並無
    異議，而異議人異議退休金之部分，僅空口主張其退休金為
    6,960,582 元，其請求退休被拒，退休金額也不被列入債權
    ，然此部分未見異議人申報，且異議人亦未提出其已取得退
    休金給付之債權，本院自不得將之加入列為破產債權，異議
    人如認對其退休之權利在實體上有爭執，依上開判例意旨，
    異議人應另行訴請確定其權利及數額，待確定後，始得加入
    破產債權。
四、依破產法第125條，裁定如主文。
中    華    民    國    98    年    4     月    14    日
                      民事第一庭  法  官  黃瑞井
上為正本係照原本作成。
如對本裁定不服，應於送達後10日內，向本院提出抗告狀並按對
方人數提出繕本。並應繳納抗告費新臺幣1,000 元。
中    華    民    國    98    年    4     月    14    日
                                  書記官  徐基典


司法院資訊處製作；財團法人民間司法改革基金會備份。
